最高法院刑事判決
111年度台上字第5498號
上  訴  人  何  謙                     





上列上訴人因違反毒品危害防制條例案件，不服臺灣高等法院臺
南分院中華民國111年7月27日第二審判決（111年度上訴字第676
號，起訴案號：臺灣嘉義地方檢察署110年度偵字第8302號），
提起上訴，本院判決如下：
    主  文
上訴駁回。
    理  由
一、按刑事訴訟法第377條規定，上訴於第三審法院，非以判決
    違背法令為理由，不得為之。是提起第三審上訴，應以原判
    決違背法令為理由，係屬法定要件。如果上訴理由書狀並未
    依據卷內訴訟資料，具體指摘原判決不適用何種法則或如何
    適用不當，或所指摘原判決違法情事，顯與法律規定得為第
    三審上訴理由之違法情形，不相適合時，均應認其上訴為違
    背法律上之程式，予以駁回。次按刑事訴訟法第348條第3項
    規定，上訴得明示僅就判決之刑、沒收或保安處分一部為之
    。本件因上訴人何謙於原審已明示僅針對第一審判決關於「
    刑度」部分上訴。故原審僅就第一審判決關於該部分之量刑
    是否合法、妥適予以審理。
二、本件原判決綜合全案證據資料，本於事實審法院量刑裁量之
    權限，就第一審判決關於上訴人所犯如其犯罪事實欄所載犯
    行，論處販賣第二級毒品2罪刑，及諭知相關之沒收、追徵
    ，因上訴人僅對於刑度部分提起上訴，而認第一審於量刑時
    既已考量刑法第57條各款所列情狀（後述），所處刑度亦與
    罪刑相當原則及比例原則無悖，予以維持，上訴人上訴主張
    第一審量刑過重，為無理由，而駁回其在第二審之上訴。原
    判決已詳為敘明其所憑之證據及認定之理由。核原判決所為
    論斷說明，俱有卷內證據資料可資覆按。
三、關於刑之量定，事實審法院本有依個案具體情節裁量之權限
    ，倘科刑時係以行為人之責任為基礎，並審酌刑法第57條各
    款所列情狀，而其所量之刑及酌定之應執行刑，既未逾越法
    律所規定之範圍（即裁量權行使之外部性界限），亦無違反
    比例、公平及罪刑相當原則者（即裁量權行使之內部性界限
    ），即不得任意指為違法，資為第三審上訴之適法理由。原
    判決維持第一審判決就上訴人上開犯行所為量刑及酌定之應
    執行刑，除就上開2罪所處之刑，均先後適用刑法第47條第1
    項關於累犯加重其刑(法定本刑為無期徒刑部分不予加重)、
    毒品危害防制條例第17條第2項關於自白減輕其刑規定後，
    已以行為人之責任為基礎，並援引第一審判決就刑法第57條
    各款所列情狀（包括上訴人販賣毒品之對象僅1人、交易次
    數2次、販賣毒品之數量及金額非鉅、犯罪所生之危害、查
    獲後始終坦承犯行之犯後態度尚可、扣除構成累犯之前科，
    尚有刑事前科之素行等一切情狀），予以審酌及說明，並基
    於限制加重原則，參酌上訴人犯罪次數、手法、犯罪期間及
    販賣毒品對象相同等情，給予相當恤刑優惠，而合併定應執
    行有期徒刑7年，所為量刑及酌定之應執行刑均未逾越法律
    規定之內部及外部界限，並無濫用裁量權而有違反平等、比
    例及罪刑相當原則之情形，亦無過重之情。上訴意旨泛指原
    判決未量處較輕之刑，量刑過重，違反罪刑相當原則，尚非
    合法之第三審上訴理由。
四、依上所述，本件上訴違背法律上之程式，應予駁回。
據上論結，應依刑事訴訟法第395條前段，判決如主文。
中　　華　　民　　國    111   年    12    月     2    日
                  刑事第六庭審判長法　官  李英勇
                                  法　官  鄧振球
                                  法　官  洪兆隆
                                  法　官  楊智勝
　　　　　　　　　　　　　　　　　法　官  邱忠義
本件正本證明與原本無異
                                  書記官  林怡靚
中　　華　　民　　國    111   年    12    月     7    日